Config:
  hfst:
    Gen: ../../../src/generator-gt-norm.hfst
    Morph: ../../../src/analyser-gt-norm.hfst
  xerox:
    Gen: ../../../src/generator-gt-norm.xfst
    Morph: ../../../src/analyser-gt-norm.xfst
    App: lookup

Tests:

  Verb - náanee - ENGLISH : # CLASS_EE

     náanee+V+Sg+Impv: náanee
     náanee+V+Imm+Pres: náaneega
     náanee+V+Interr+Simp+Pres: náanee
     náanee+V+Simp+Pres: náaneegang
     náanee+V+Dir+Past: náaneegan
     náanee+V+Interr+Past: náaneegaa
     náanee+V+Indir+Past: náaneegaan
     náanee+V+Rel: náanees
     náanee+V+Rel+Evid: náaneegaas
     náanee+V+NonFact: náaneeang
     náanee+V+Past+NonFact: náaneegaa.ang
     náanee+V+Interr+Pres+Hab: náaneegang
     náanee+V+Pres+Hab: náaneeganggang
     náanee+V+Pres+Hab+NonFact: náaneegangang
     náanee+V+Dir+Past+Hab: náaneegiinii
     náanee+V+Interr+Past+Hab: náaneegaangaa
     náanee+V+Indir+Past+Hab: náaneegaangaan
     náanee+V+Interr+Fut+Long: náaneeäsaa
     náanee+V+Interr+Fut+Short: náaneeäs
     náanee+V+Simp+Fut: náaneeäsaang
     náanee+V+Imm+Fut: náaneeäsga
     náanee+V+Rel+Fut: náaneeäsaas
     náanee+V+Fut+NonFact: náaneeäsaa.ang
     náanee+V+Interr+Near+Fut: náanee.ang k̲asaʼáa
     náanee+V+Near+Fut: náanee.ang k̲asaʼáang
     náanee+V+Interr+VNear+Fut: náanee.ang k̲asaasdláa
     náanee+V+VNear+Fut: náanee.ang k̲asaasdláang
     náanee+V+Bias+Imm+Pres: náaneeʼuuj
     náanee+V+Bias+Simp+Pres: náaneeʼuujang
     náanee+V+Res: náaneeäsaaʼuujang
     náanee+V+Bias+Interr+Pres: náaneeʼus
     náanee+V+Bias+Interr+Past: náaneeʼujaa
     náanee+V+Bias+Interr+Past+Hab: náaneeʼuujaangaa
     náanee+V+Bias+Interr+Fut: náaneeäsaaʼus
     náanee+V+Cert+Pres: náaneeʼahlanggang
     náanee+V+Cert+Past: náaneeʼahlanggan
     náanee+V+Cert+Past+Hab: náaneeʼahlanggiinii
     náanee+V+Cert+Fut: náaneeäsaaʼahlans
     náanee+V+Cert+Rel: náaneeʼahlans
     náanee+V+Ints+Past: náaneegaaʼahlang
     náanee+V+Cont: náaneegaaʼahlanggaa
     náanee+V+Ctfact+Pres: náaneegaaʼahlanggang
     náanee+V+Rflx: náaneeʼahl
     náanee+V+Fut+Rflx+Interr: náaneeäseehl
     náanee+V+Pl+Impv: náaneeʼuu
     náanee+V+3pl+Imm+Pres: náaneeʼwaa
     náanee+V+3pl+Interr+Simp+Pres: náaneeʼwaa
     náanee+V+3pl+Simp+Pres: náaneeʼwaang
     náanee+V+3pl+Dir+Past: náaneeʼwägan
     náanee+V+3pl+Interr+Past: náaneeʼaawaa
     náanee+V+3pl+Indir+Past: náaneeʼaawaan
     náanee+V+3pl+Rel: náaneeʼwaas
     náanee+V+3pl+Rel+Evid: náaneeʼaawaas
     náanee+V+3pl+NonFact: náaneeʼwaa.ang
     náanee+V+3pl+Past+NonFact: náaneeʼaawaa.ang
     náanee+V+3pl+Interr+Pres+Hab: náaneegangʼwaa
     náanee+V+3pl+Pres+Hab: náaneegangʼwaang
     náanee+V+3pl+Pres+Hab+NonFact: náaneegangʼwaa.ang
     náanee+V+3pl+Dir+Past+Hab: náaneeʼwägiinii
     náanee+V+3pl+Interr+Past+Hab: náaneeʼwägaangaa
     náanee+V+3pl+Indir+Past+Hab: náaneeʼwägaangaan
     náanee+V+3pl+Interr+Fut+Long: náaneeʼwaaäsaa
     náanee+V+3pl+Interr+Fut+Short: náaneeʼwaaäs
     náanee+V+3pl+Simp+Fut: náaneeʼwaaäsaang
     náanee+V+3pl+Imm+Fut: náaneeʼwaaäsga
     náanee+V+3pl+Rel+Fut: náaneeʼwaaäsaas
     náanee+V+3pl+Fut+NonFact: náaneeʼwaaäsaa.ang
     náanee+V+3pl+Interr+Near+Fut: náaneeʼwaa.ang k̲asaʼáa
     náanee+V+3pl+Near+Fut: náaneeʼwaa.ang k̲asaʼáang
     náanee+V+3pl+Interr+VNear+Fut: náaneeʼwaa.ang k̲asaasdláa
     náanee+V+3pl+VNear+Fut: náaneeʼwaa.ang k̲asaasdláang
     náanee+V+3pl+Bias+Imm+Pres: náaneeʼwaaʼuuj
     náanee+V+3pl+Bias+Simp+Pres: náaneeʼwaaʼuujang
     náanee+V+3pl+Res: náaneeʼwaaäsaaʼuujang
     náanee+V+3pl+Bias+Interr+Pres: náaneeʼwaaʼus
     náanee+V+3pl+Bias+Interr+Past: náaneeʼwaaʼujaa
     náanee+V+3pl+Bias+Interr+Past+Hab: náaneeʼwaaʼuujaangaa
     náanee+V+3pl+Bias+Interr+Fut: náaneeʼwaaäsaaʼus
     náanee+V+3pl+Cert+Pres: náaneeʼwaaʼahlanggang
     náanee+V+3pl+Cert+Past: náaneeʼwaaʼahlanggan
     náanee+V+3pl+Cert+Past+Hab: náaneeʼwaaʼahlanggiinii
     náanee+V+3pl+Cert+Fut: náaneeʼwaaäsaaʼahlans
     náanee+V+3pl+Cert+Rel: náaneeʼwaaʼahlans
     náanee+V+3pl+Ints+Past: náaneeʼaawaaʼahlang
     náanee+V+3pl+Cont: náaneeʼaawaaʼahlanggaa
     náanee+V+3pl+Ctfact+Pres: náaneeʼaawaaʼahlanggang
     náanee+V+3pl+Rflx: náaneeʼwaaʼahl
     náanee+V+3pl+Fut+Rflx+Interr: náaneeʼwaaäseehl
     náanee+V+Neg+Sg+Impv: náaneeʼang
     náanee+V+Neg+Imm+Pres: náaneeʼangga
     náanee+V+Neg+Interr+Simp+Pres: náaneeʼang
     náanee+V+Neg+Simp+Pres: náaneeʼanggang
     náanee+V+Neg+Dir+Past: náaneeʼanggan
     náanee+V+Neg+Interr+Past: náaneeʼaangaa
     náanee+V+Neg+Indir+Past: náaneeʼaangaan
     náanee+V+Neg+Rel: náaneeʼans
     náanee+V+Neg+Rel+Evid: náaneeʼaangaas
     náanee+V+Neg+NonFact: náaneeʼangang
     náanee+V+Neg+Past+NonFact: náaneeʼaangaa.ang
     náanee+V+Neg+Interr+Pres+Hab: náaneeʼanggang
     náanee+V+Neg+Pres+Hab: náaneegangʼanggang
     náanee+V+Neg+Pres+Hab+NonFact: náaneegangʼangang
     náanee+V+Neg+Dir+Past+Hab: náaneeʼanggiinii
     náanee+V+Neg+Interr+Past+Hab: náaneeʼanggaangaa
     náanee+V+Neg+Indir+Past+Hab: náaneeʼanggaangaan
     náanee+V+Neg+Interr+Fut+Long: náaneeʼangäsaa
     náanee+V+Neg+Interr+Fut+Short: náaneeʼangäs
     náanee+V+Neg+Simp+Fut: náaneeʼangäsaang
     náanee+V+Neg+Imm+Fut: náaneeʼangäsga
     náanee+V+Neg+Rel+Fut: náaneeʼangäsaas
     náanee+V+Neg+Fut+NonFact: náaneeʼangäsaa.ang
     náanee+V+Neg+Interr+Near+Fut: náanee.ang k̲asaaʼáng
     náanee+V+Neg+Near+Fut: náanee.ang k̲asaaʼánggang
     náanee+V+Neg+Interr+VNear+Fut: náanee.ang k̲asaasdläʼáng
     náanee+V+Neg+VNear+Fut: náanee.ang k̲asaasdläʼánggang
     náanee+V+Neg+Bias+Imm+Pres: náaneeʼangʼuuj
     náanee+V+Neg+Bias+Simp+Pres: náaneeʼangʼuujang
     náanee+V+Neg+Res: náaneeʼangäsaaʼuujang
     náanee+V+Neg+Bias+Interr+Pres: náaneeʼangʼus
     náanee+V+Neg+Bias+Interr+Past: náaneeʼangʼujaa
     náanee+V+Neg+Bias+Interr+Past+Hab: náaneeʼangʼuujaangaa
     náanee+V+Neg+Bias+Interr+Fut: náaneeʼangäsaaʼus
     náanee+V+Neg+Cert+Pres: náaneeʼaangʼahlanggang
     náanee+V+Neg+Cert+Past: náaneeʼaangʼahlanggan
     náanee+V+Neg+Cert+Past+Hab: náaneeʼaangʼahlanggiinii
     náanee+V+Neg+Cert+Fut: náaneeʼangäsaaʼahlans
     náanee+V+Neg+Cert+Rel: náaneeʼaangʼahlans
     náanee+V+Neg+Ints+Past: náaneeʼaangaaʼahlang
     náanee+V+Neg+Cont: náaneeʼaangaaʼahlanggaa
     náanee+V+Neg+Ctfact+Pres: náaneeʼaangaaʼahlanggang
     náanee+V+Neg+Rflx: náaneeʼaangʼahl
     náanee+V+Neg+Fut+Rflx+Interr: náaneeʼangäseehl
     náanee+V+Neg+Pl+Impv: náaneeʼangʼuu
     náanee+V+Neg+3pl+Imm+Pres: náaneeʼangʼwaa
     náanee+V+Neg+3pl+Interr+Simp+Pres: náaneeʼangʼwaa
     náanee+V+Neg+3pl+Simp+Pres: náaneeʼangʼwaang
     náanee+V+Neg+3pl+Dir+Past: náaneeʼangʼwägan
     náanee+V+Neg+3pl+Interr+Past: náaneeʼangʼaawaa
     náanee+V+Neg+3pl+Indir+Past: náaneeʼangʼaawaan
     náanee+V+Neg+3pl+Rel: náaneeʼangʼwaas
     náanee+V+Neg+3pl+Rel+Evid: náaneeʼangʼaawaas
     náanee+V+Neg+3pl+NonFact: náaneeʼangʼwaa.ang
     náanee+V+Neg+3pl+Past+NonFact: náaneeʼangʼaawaa.ang
     náanee+V+Neg+3pl+Interr+Pres+Hab: náaneegangʼangʼwaa
     náanee+V+Neg+3pl+Pres+Hab: náaneegangʼangʼwaang
     náanee+V+Neg+3pl+Pres+Hab+NonFact: náaneegangʼangʼwaa.ang
     náanee+V+Neg+3pl+Dir+Past+Hab: náaneeʼangʼwägiinii
     náanee+V+Neg+3pl+Interr+Past+Hab: náaneeʼangʼwägaangaa
     náanee+V+Neg+3pl+Indir+Past+Hab: náaneeʼangʼwägaangaan
     náanee+V+Neg+3pl+Interr+Fut+Long: náaneeʼangʼwaaäsaa
     náanee+V+Neg+3pl+Interr+Fut+Short: náaneeʼangʼwaaäs
     náanee+V+Neg+3pl+Simp+Fut: náaneeʼangʼwaaäsaang
     náanee+V+Neg+3pl+Imm+Fut: náaneeʼangʼwaaäsga
     náanee+V+Neg+3pl+Rel+Fut: náaneeʼangʼwaaäsaas
     náanee+V+Neg+3pl+Fut+NonFact: náaneeʼangʼwaaäsaa.ang
     náanee+V+Neg+3pl+Interr+Near+Fut: náaneeʼwaa.ang k̲asaaʼáng
     náanee+V+Neg+3pl+Near+Fut: náaneeʼwaa.ang k̲asaaʼánggang
     náanee+V+Neg+3pl+Interr+VNear+Fut: náaneeʼwaa.ang k̲asaasdläʼáng
     náanee+V+Neg+3pl+VNear+Fut: náaneeʼwaa.ang k̲asaasdläʼánggang
     náanee+V+Neg+3pl+Bias+Imm+Pres: náaneeʼangʼwaaʼuuj
     náanee+V+Neg+3pl+Bias+Simp+Pres: náaneeʼangʼwaaʼuujang
     náanee+V+Neg+3pl+Res: náaneeʼangʼwaaäsaaʼuujang
     náanee+V+Neg+3pl+Bias+Interr+Pres: náaneeʼangʼwaaʼus
     náanee+V+Neg+3pl+Bias+Interr+Past: náaneeʼangʼwaaʼujaa
     náanee+V+Neg+3pl+Bias+Interr+Past+Hab: náaneeʼangʼwaaʼuujaangaa
     náanee+V+Neg+3pl+Bias+Interr+Fut: náaneeʼangʼwaaäsaaʼus
     náanee+V+Neg+3pl+Cert+Pres: náaneeʼangʼwaaʼahlanggang
     náanee+V+Neg+3pl+Cert+Past: náaneeʼangʼwaaʼahlanggan
     náanee+V+Neg+3pl+Cert+Past+Hab: náaneeʼangʼwaaʼahlanggiinii
     náanee+V+Neg+3pl+Cert+Fut: náaneeʼangʼwaaäsaaʼahlans
     náanee+V+Neg+3pl+Cert+Rel: náaneeʼangʼwaaʼahlans
     náanee+V+Neg+3pl+Ints+Past: náaneeʼangʼaawaaʼahlang
     náanee+V+Neg+3pl+Cont: náaneeʼangʼaawaaʼahlanggaa
     náanee+V+Neg+3pl+Ctfact+Pres: náaneeʼangʼaawaaʼahlanggang
     náanee+V+Neg+3pl+Rflx: náaneeʼangʼwaaʼahl
     náanee+V+Neg+3pl+Fut+Rflx+Interr: náaneeʼangʼwaaäseehl

